臺灣臺中地方法院刑事判決　　　　　　100年度交訴字第339號
公　訴　人　臺灣臺中地方法院檢察署檢察官
被　　　告　李榮展
上列被告因過失傷害案件，經檢察官提起公訴（100 年度偵字第
13342號），本院判決如下：
    主    文
本件公訴不受理。
    理    由
一、公訴意旨如附件起訴書所載。
二、按告訴乃論之罪，告訴人於第一審辯論終結前得撤回其告訴
    ，又告訴經撤回者，應諭知不受理之判決，並得不經言詞辯
    論為之，刑事訴訟法第238 條第1 項、第303 條第3 款、第
    307 條分別定有明文。
三、被告李榮展經檢察官依刑法第284 條第1 項前段之過失傷害
    罪提起公訴，依刑法第287 條前段之規定，須告訴乃論。茲
    據告訴人王伯庭當庭撤回告訴，有其所提出之聲請撤回告訴
    狀1 紙附卷可按，揆諸首開說明，爰不經言詞辯論，諭知不
    受理之判決。
四、至於被告所另犯刑法第法第185 條之3 之服用酒類致不能安
    全駕駛動力交通工具而駕駛之公共危險罪，及同法第185 之
    4 之駕駛動力交通工具肇事，致人受傷而逃逸罪，本院另行
    審結，併此敘明。
據上論斷，應依刑事訴訟法第303 條第3 款、第307 條，判決如
主文。
中    華    民    國    100   年    9     月    29    日
                        刑事第十庭  法  官  楊萬益
以上正本證明與原本無異。
如不服本判決應於收受送達後10日內向本院提出上訴書狀，並應
敘述具體理由；其未敘述上訴理由者，應於上訴期間屆滿後20日
內向本院補提理由書（均須按他造當事人之人數附繕本）「切勿
逕送上級法院」。
                                    書記官  譚系媛
中    華    民    國    100   年    9     月    29    日
附    件
臺灣臺中地方法院檢察署檢察官起訴書                  益股
                                    100年度偵字第13342號
    被      告  李榮展  男  50歲（民國○○年○月○○日生）
                        住臺中市○○區○○里○○路291巷
                        10之3弄8號
                        國民身分證統一編號：Ｚ000000000號
上列被告因公共危險等案件，業經偵查終結，認應提起公訴，茲
將犯罪事實及證據並所犯法條分敘如下：
        犯罪事實
一、李榮展自民國100 年6 月4 日晚上8 時起至同日晚上9 時許
    止，在臺中市太平區○○○路156 號對面之「濃情卡拉OK」
    內飲酒，已達不能安全駕駛動力交通工具之程度，竟於飲畢
    後，隨即駕駛車牌號碼Q8-1225 號自用小客貨車欲返回住處
    。嗣於同日晚上9 時27分許，在太平區○○○路156 號前倒
    車時，本應注意後方來車，並隨時採取必要之安全措施，而
    依當時天候為晴，夜間有照明，視距良好，路面乾燥、無缺
    陷，亦無障礙物，並無不能注意之情形，竟疏未注意後方來
    車，適王伯庭牽著車牌號碼319-JLE 號重型機車到上址，李
    榮展倒車撞及王伯庭，致王伯庭人車倒地，受有足部（趾除
    外）開放性傷口之傷害。詎李榮展明知車輛肇事可能致王伯
    庭受傷，未為即時之救護措施，竟萌生逃逸之犯意即速離現
    場。嗣經其友人告知撞到人，李榮展始返回現場，並經警於
    同日晚上10時25分許，測得其呼氣酒精濃度每公升高達0.86
    毫克。
二、案經王伯庭訴由臺中市政府警察局太平分局報告偵辦。
        證據並所犯法條
一、訊據被告李榮展對上開涉犯公共危險及過失傷害之犯行坦承
    不諱，核與告訴人王伯庭於警詢時及偵訊中指訴之情節相符
    。並有酒精測紀錄表乙紙、刑法第185 條之3 案件測試觀察
    紀錄表、太平澄清醫院診斷證明書、道路交通事故調查報告
    表（一）（二）、現場圖、臺中市政府警察局舉發違反道路
    交通管理事件通知單、職務報告等各1 份及現場照片10張在
    卷可資佐證，足認被告之自白與事實相符，其所涉之公共危
    險及過失傷害犯嫌，應堪認定。至肇事逃逸部分，被告則矢
    口否認涉犯肇事逃逸犯行，辯稱：伊不知道撞到人，伊是有
    感覺撞到東西，但不知道撞到甚麼東西云云。經查，被告自
    承倒車時確有撞到東西，只是不確定是不是人，惟依一般人
    駕駛習慣，如有撞到，即立刻下車處理，是被告主觀上應有
    肇事逃逸之未必故意，本件被告所辯，無非卸責之詞，其肇
    事逃逸之犯嫌亦堪認定。
二、核被告所為，係犯刑法第185 條之3 、第185 條之4 之公共
    危險罪嫌、第284 條第1 項之過失傷害等罪嫌。被告所犯上
    開3 罪，罪名有異，行為互殊，應予分論併罰。被告因酒後
    駕車，因而致人受傷，過失傷害部分，請依道路交通管理處
    罰條例第86條第1 項之規定，加重其刑至2 分之1 。
三、依刑事訴訟法第251條第1項提起公訴。
    此  致
臺灣臺中地方法院
中    華    民    國   100    年    7     月    21    日
                              檢察官    陳忠榮
本件正本證明與原本無異
中    華    民    國   100    年    8     月    3     日
                              書記官    曹子聖
錄本案所犯法條全文：刑法第185條之3、第185條之4、第284條
第1項
中華民國刑法第185條之3
服用毒品、麻醉藥品、酒類或其他相類之物，不能安全駕駛動力
交通工具而駕駛者，處 1 年以下有期徒刑、拘役或科或併科 15
萬元以下罰金。
中華民國刑法第185條之4
（肇事遺棄罪）
駕駛動力交通工具肇事，致人死傷而逃逸者，處 6 月以上 5 年
以下有期徒刑。